臺灣高雄地方法院刑事判決　　　　　　　96年度易字第2857號
聲　請　人　臺灣高雄地方法院檢察署檢察官
被　　　告　戊○○
上列被告因竊盜等案件，經檢察官提起公訴（96年度偵字第1962
8 號、第21423 號、第9343號），被告於本院準備程序中為有罪
陳述，經裁定依簡式審判程序審理，本院判決如下：
    主  文
戊○○所犯如附表四所示之伍罪，均累犯，各處如附表四各編號
所示之刑，並就附表四編號1 之罪減刑如該編號所載。應執行有
期徒刑壹年拾月。
    事  實
一、戊○○前因違反毒品危害防制條例案件，經國防部南部軍事
    法院以94年度和審字第222 號判決判處應執行有期徒刑1 年
    8 月確定，並於民國95年11月26日縮刑期滿執行完畢。竟仍
    不知悔改，而先後為以下犯行：
  （一）戊○○明知年籍、姓名均不詳，綽號「志仔」友人，於
        96 年3月23日凌晨4 時許，在屏東縣新園鄉鹽埔村某處
        ，所交付車牌號碼KJW-928 號重型機車（機車所有人為
        楊青珍，使用人為丙○○，該機車係於96年3 月14日22
        時許，在屏東縣新園鄉○○村○○路某處失竊）係來路
        不明之贓物，竟基於收受贓物之犯意而收受之，並供己
        騎乘使用。嗣於同日10時15分許，戊○○騎乘前開贓車
        行經高雄縣林園鄉○○村○○路26巷口前時為警當場查
        獲，並扣得前開贓車1 部（已發還）、志仔所交付之機
        車鑰匙1 支。
  （二）戊○○於96年5 月7 日9 時許，因缺乏機車代步，且欲
        外出購物，竟基於為自己不法所有意圖，持其所有且客
        觀上足供為兇器使用之T 字扳手（未扣案），前往其位
        於高雄市○○區○○路32號之住處地下室，並持上開T
        字扳手插入適停放於上址，為己○○所有車牌號碼
        XUV-470 號重型機車之電門鎖內，造成電源鎖損壞，並
        以此方式發動上開機車，竊取上開機車得手，供己騎乘
        使用。嗣於同日13時15分許，戊○○騎乘上開機車返回
        其上開住處地下室停放時，為其住處大樓管理員曾炳貴
        發現並報警，惟因戊○○趁機逃離上址，而於96年7 月
        5 日員警通知戊○○到警局說明，始查知上情。
  （三）戊○○於96年5 月23日凌晨某時許，在乙○○位於高雄
        縣林園鄉○○村○○路133-84號之住處前，見乙○○所
        有車牌號碼PXB-537 號重型機車停放於上址，竟持自備
        之鑰匙（未扣案）插入上開機車之電門鎖後發動上開機
        車，以此方式竊得上開機車得手後，供己騎乘使用，嗣
        經乙○○報案協尋失竊機車而為警察覺，惟於員警追捕
        前，戊○○因騎乘上開機車之車內汽油消耗殆盡，即任
        意棄置於高雄市○○區○○路1 號前某處，而於96年7
        月5 日11時始為警尋獲該丟棄之機車（機車置物箱內置
        有戊○○鞋子1 雙），嗣於96年7 月5日11 時30分許，
        戊○○因騎乘如附表一所示之贓車，為警在高雄市○○
        區○○路30號前查獲時，始向員警供承上情。
  （四）戊○○明知其友人「陳文德」於96年7 月3 日21時許，
        在高雄市○○區○○路某網咖商店，所交付沒有懸掛車
        牌之如附表一所示之重型機車（機車所有人為甲○○，
        該機車係於96年6 月23日6 時許，在高雄市小港區○○○路36號前失竊）係來路不明之贓物，竟基於收受贓物
        之犯意而收受之，並供己騎乘使用。
  （五）又於96年7 月5 日10時許，見陳卲佩玉位於高雄市○○
        區○○路34號之住處大門並未上鎖，竟侵入該住處（侵
        入住宅部分未據提出告訴），並徒手竊取陳卲佩玉所有
        ，置放於上址之如附表二所示之物品，得手後，隨即將
        其所竊取之物品藏置於附表一所示之機車置物箱內，並
        騎乘附表一所示機車離去上址。嗣於96年7 月5 日11時
        30分許，戊○○騎乘前開贓車行經高雄市○○區○○路
        30號前時為警當場查獲，並扣得未懸掛車牌如附表一所
        示贓車1 部及鑰匙1 支、如附表二所示之物品及與本案
        無關之如附表三所示物品（所涉施用毒品罪嫌，由檢察
        官另案偵辦中）。
二、案經丙○○、己○○、乙○○、陳卲佩玉訴由高雄市政府警
    察局小港分局報告及高雄縣政府警察局林園分局報請臺灣高
    雄地方法院檢察署檢察官偵查起訴。
    理  由
一、本件被告戊○○所犯係死刑、無期徒刑、最輕本刑為3 年以
    上有期徒刑以外之罪，其於準備程序中就被訴事實為有罪之
    陳述，經法官告知簡式審判程序之旨，並聽取公訴人及被告
    之意見後，依刑事訴訟法第273 條之1 第1 項規定，裁定進
    行審判程序，合先敘明。
二、本案被告於上開犯罪事實一（二）、（三）、（五）之時、
    地，竊取車牌號碼XUV -470號、PXB-537 號重型機車及附表
    2 所示物品，並於犯罪事實一（一）、（四）之時、地，自
    「志仔」及「陳文德」處收受來路不明之車牌號碼JW-928號
    重型機車及未懸掛車牌之附表一所示之重型機車之事實，業
    於本院審理時均供承不諱，核與證人丙○○、曾炳貴、甲○○於警詢之陳述、證人乙○○、丁○○○、己○○於警詢及
    偵查中之陳述均相符，此外並有高雄縣政府警察局林園分局
    港埔派出所扣押筆錄、扣押物品目錄表、高雄市政府警察局
    小港分局搜索扣押筆錄、扣押物品目錄表、高雄縣政府警察
    局林園分局扣押物品清單各1 份、贓物認領保管單4 紙、車
    輛竊盜、車牌失竊資料個別查詢報表- 查詢車輛認可資料、
    車輛車牌失竊作業- 查獲車輛認可資料各1 份、高雄縣政府
    警察局車輛尋獲電腦輸入單4 份、高雄市政府警察局車輛協
    尋電腦輸入單2 份、監視畫面翻拍照片4 張、現場查獲照片
    、被告住宅及機車竊盜案照片共26張在卷可稽，扣案之機車
    3 輛、附表二之SONY收音機等物（均已發還予被害人）及扣
    案鑰匙2 支在卷可佐，足認被告之自白核與事實相符，自堪
    採為論罪之憑據，本案事證明確，自應依法論科。
三、論罪、科刑：
　（一）按刑法第321 條第1 項第3 款之攜帶兇器竊盜罪，係以
        行為人攜帶兇器竊盜為其加重條件，此所謂兇器，其種
        類並無限制，凡客觀上足對人之生命、身體、安全構成
        威脅，具有危險性之兇器均屬之，且祇須行竊時攜帶此
        種具有危險性之兇器為已足，並不以攜帶之初有行兇之
        意圖為必要（最高法院79年台上字第5253號判例要旨參
        照）。查被告持未扣案之扳手1 支，用以開啟犯罪事實
        一（二）之證人即被害人己○○所有機車之電門鎖，並
        已造成該電門鎖之損害，業據證人己○○證述在卷（見
        警（二）卷第10頁），足見該扳手應係質地堅硬之物，
        且客觀上足對人之生命、身體、安全構成威脅，而為具
        有危險性，應屬兇器。
  （二）是核被告就犯罪事實一（一）、（四）所為，係犯刑法
        第同法第349 條第1 項之收受贓物罪；其就犯罪事實一
        （二）所為，係犯刑法第321 條第1 項第3 款之攜帶兇
        器竊盜罪及同法第354 條之毀損器物罪；犯罪事實一（
        三）、（五）所為，係犯同法第320 條第1 項之竊盜罪
        。
  （三）又被告所為犯罪事實一（二）之犯行，係以一持扳車竊
        取機車行為，而造成該機車電門鎖毀損，同時觸犯上開
        攜帶兇器竊盜罪及毀損罪，應依刑法第55條規定，論以
        想像競合犯，並依較重之攜帶兇器竊盜罪論處。又檢察
        官就犯罪事實一（二）之犯行，雖僅就被告所為之加重
        竊盜犯行起訴，未就毀損行為一併起訴，惟此部分之犯
        行應與已起訴之攜帶兇器竊盜犯行間，有裁判上一罪之
        關係，為起訴效力所及，本院自應併予以審理。被告先
        後2 次普通竊盜之犯行、1 次攜帶兇器竊盜犯行，及先
        後2 次收受贓物之犯行，均犯意各別，行為互殊，應分
        論併罰。
  （四）而被告有如上事實欄所述前科事實，有臺灣高等法院被
        告前案紀錄表1 份在卷可查，其受有期徒刑執行完畢後
        ，5 年以內故意再犯本件有期徒刑以上之5 罪，均為累
        犯，均應依法加重其刑。
  （五）爰審酌被告正值壯年，不思以合法途徑獲取財物，竟任
        意行竊被害人之財物，或因一時貪念，收受來源不明之
        贓車，雖收受之贓物價值尚非鉅大，且竊取或收受之贓
        車及其他竊取之物業據被害人領回，未造成被害人進一
        步之損害，然被告之犯行，足以助長竊盜歪風，易致使
        贓物追索困難，嚴重危害被害人等之財產權，是渠所為
        實不宜寬貸，惟念渠於犯後尚坦承犯行，在庭態度甚佳
        ，顯有悔意等一切情狀，量處如主文所示之刑。
  （六）至檢察官雖以被告有竊盜習慣，請諭知有期徒刑2 年及
        保安處分，惟查被告於本院審理時供稱：其為警查獲前
        係板模工人，按日計薪等語（見本院卷第48頁），足見
        被告非無正常工作；又被告犯後態度良好，顯有悔意，
        是在無證據證明其確有犯罪習慣，且欠缺正確工作觀念
        下，自難僅以被告先前曾犯罪，並再犯本案上開犯行，
        即認執行成效不佳，而有強制工作之必要，且起訴書未
        及審酌被告所為犯罪事實一（一）有減刑之適用（如下
        述（七）所述），是本院認上開對被告宣告之刑，應足
        已收矯治之效，尚無依上開規定令其入勞動場所強制工
        作之必要，附此說明。
  （七）又被告所為上開犯罪事實一（一）所為犯行，其犯罪時
        間係在96年4 月24日以前，依中華民國96年罪犯減刑條
        例第2 條第1 項第3 款之規定，應將宣告刑減為二分之
        一，爰減如附表四編號1 所示之刑，以資懲儆。被告其
        餘犯行之犯罪時間均非在96年4 月24日之前所犯，核無
        中華民國96年罪犯減刑條例之適用，附此敘明。並就已
        減之刑與不應減刑之刑定其應執行之刑。
  （八）上開犯罪事實一（一）及（四）所扣得之機車鑰匙各1
        把，係被告之友人「志仔」及「陳文德」所交付，非被
        告所有之物，業據被告供述在卷（見警（三）卷第2 頁
        、本院卷第45頁），爰不為沒收之諭知。另未扣案之T
        字型扳手1 支及鑰匙1 支，雖係被告所有供為犯罪事實
        一（二）、（三）所用之物，惟其中扳手業經被告丟棄
        而滅失，業經被告供述在卷（見本院卷第46頁），爰不
        為沒收之諭知；另自備鑰匙1 支既未扣案，亦非違禁物
        ，為免日後執行之困難，亦不為沒收之諭知。至扣案如
        附表三所示之物，與本案犯行無關，亦經被告供述在卷
        （見本院卷第47頁），均不為沒收之諭知。
據上論斷，應依刑事訴訟法第273 條之1 第1 項、第299 條第1
項前段，刑法第55條、第320 條第1 項、第321 條第1 項第3款
、第354 條、第349 條第1 項、第47條第1 項、第51條第5 款，
刑法施行法第1 條之1 ，中華民國96年罪犯減刑條例第2 條第1
項第3 款、第7 條，判決如主文。
本案經檢察官鄧藤墩到庭執行職務。
中　　華　　民　　國　　96　　年　　9 　　月　　14　　日
                  刑事第十四庭   法　官  楊淑珍
以上正本證明與原本無異。
如不服本判決應於收受本判決後10日內向本院提出上訴書狀，並
應敘述具體理由，如未敘述上訴理由者，應於上訴期間屆滿後20
日內補提理由書狀於本院（均須按他造當事人之人數附繕本）「
切勿逕送上級法院」。
中　　華　　民　　國　　96　　年　　9 　　月　　14　　日
                                 書記官  林秀敏
附錄本案論罪科刑法條
刑法第320條
意圖為自己或第三人不法之所有，而竊取他人之動產者，為竊盜
罪，處 5 年以下有期徒刑、拘役或 5 百元以下罰金。
意圖為自己或第三人不法之利益，而竊佔他人之不動產者，依前
項之規定處斷。
前二項之未遂犯罰之。
刑法第321條
犯竊盜罪而有左列情形之一者，處6月以上、5年以下有期徒刑：
一於夜間侵入住宅或有人居住之建築物、船艦或隱匿其內而犯之
者。
二  毀越門扇、牆垣或其他安全設備而犯之者。
三  攜帶兇器而犯之者。
四  結夥三人以上而犯之者。
五  乘火災、水災或其他災害之際而犯之者。
六  在車站或埠頭而犯之者。
前項之未遂犯罰之。
刑法第349條
收受贓物者，處 3 年以下有期徒刑、拘役或 5 百元以下罰金。
搬運、寄藏、故買贓物或為牙保者，處5年以下有期徒刑、拘役
或科或併科 1 千元以下罰金。
因贓物變得之財物，以贓物論。
附表一
┌────┬──┬───┬────┬────────┬──────┐
│物品名稱│數量│所有人│車牌號碼│引  擎  號  碼  │備???註  │
├────┼──┼───┼────┼────────┼──────┤
│重型機車│1輛 │甲○○│GRZ-978 │GY6D-627577     │車牌未尋獲  │
└────┴──┴───┴────┴────────┴──────┘
附表二
┌──┬─────┬──┬────┬─────┐
│編號│物品名稱  │數量│所有人  │被害人領回│
├──┼─────┼──┼────┼─────┤
│ 1  │SONY收音機│1台 │陳卲佩玉│ 是       │
├──┼─────┼──┼────┼─────┤
│ 2  │瓦斯接頭  │3個 │同上    │同上      │
├──┼─────┼──┼────┼─────┤
│ 3  │剪刀      │3支 │同上    │同上      │
├──┼─────┼──┼────┼─────┤
│ 4  │鐵管      │1支 │同上    │同上      │
├──┼─────┼──┼────┼─────┤
│ 5  │挫刀      │1支 │同上    │同上      │
├──┼─────┼──┼────┼─────┤
│ 6  │鐵件      │3支 │同上    │同上      │
├──┼─────┼──┼────┼─────┤
│ 7  │鈴鐺      │5粒 │同上    │同上      │
└──┴─────┴──┴────┴─────┘
附表三
┌──┬─────┬──┬────┐
│編號│物品名稱  │數量│所有人  │
├──┼─────┼──┼────┤
│ 1  │注射針筒  │1支 │戊○○  │
├──┼─────┼──┼────┤
│ 2  │橡皮條    │1條 │同上    │
├──┼─────┼──┼────┤
│ 3  │吸管      │1支 │同上    │
└──┴─────┴──┴────┘
附表四（同犯罪事實一各次犯行之順序）：
┌──┬────────┬───────┬─────────────────┐
│編號│被告            │罪名（均累犯）│科刑                              │
├──┼────────┼───────┼─────────────────┤
│1   │戊○○          │犯收受贓物罪  │處有期徒刑肆月；減為有期徒刑貳月。│
│    │                │              │                                  │
├──┼────────┼───────┼─────────────────┤
│2   │戊○○          │犯攜帶兇器竊盜│處有期徒刑柒月。                  │
│    │                │罪            │                                  │
├──┼────────┼───────┼─────────────────┤
│3   │戊○○          │犯竊盜罪      │處有期徒刑伍月。                  │
│    │                │              │                                  │
├──┼────────┼───────┼─────────────────┤
│4   │戊○○          │犯收受贓物罪  │處有期徒刑肆月。                  │
│    │                │              │                                  │
├──┼────────┼───────┼─────────────────┤
│5   │戊○○          │犯竊盜罪      │處有期徒刑伍月。                  │
│    │                │              │                                  │
└──┴────────┴───────┴─────────────────┘
